臺灣彰化地方法院彰化簡易庭民事簡易判決
111年度彰簡字第13號
原      告  勝容工程股份有限公司

法定代理人  陳盈甄  
訴訟代理人  周威君律師
被      告  雙喜企業有限公司

法定代理人  劉金湘  

上列當事人間給付報酬事件，經臺灣桃園地方法院110年度壢簡
字第1160號裁定移送管轄，本院於民國111年1月5日言詞辯論終
結，判決如下：
    主      文
被告應給付原告新臺幣50萬元，及自民國110年3月20日起至清償
日止，按年息5％計算之利息。
訴訟費用新臺幣5,400元由被告負擔。
本判決得假執行。
    事實及理由
原告聲明：被告應給付原告新臺幣（下同）50萬元，及自支付
  命令送達翌日起至清償日止，按年息5％計算之利息。陳述：
  ㈠兩造於民國109年8月30日成立委任契約，並於委任合約書（
    下稱系爭契約）約定由原告擔任被告之工程顧問，應依被告
    之合理指示提供服務，每月報酬25萬元，委任期間不得低於
    2個月。系爭契約未約定原告向被告為現實之給付，或約定
    原告應隨時派人駐守工地，而原告至少已協助被告向工程業
    主提出報價、議價，及協助派工、計算材料、工安教育，並
    提供被告需求之帶鋸機等機器設備，工程業已順利完工。被
    告於系爭契約存續期間，未曾主張原告未依約協助派工，被
    告嗣後未與訴外人中誠人力顧問有限公司（下稱中誠公司）
    續約，應係其等間無法議定工資所致，與原告無關，而原告
    提供上開帶鋸機時，亦無不堪用之情形，是原告已完成受任
    之事務。然原告於委任期間2個月經過後，向被告請求報酬5
    0萬元，竟遭拒絕。
  ㈡為此依系爭契約及民法關於委任契約規定之法律關係，請求
    判決如聲明所示。
被告聲明：原告之訴駁回。陳述：
　㈠原告雖安排被告與中誠公司訂立人力派遣契約，然該公司派
    遣之人力嗣後中輟。
　㈡原告提供之帶鋸機不堪用，被告向原告職員鍾睿倫反應，仍
    未排除故障。
　㈢原告未依系爭契約之約定提出給付，並完成受任之事務，被
    告無給付報酬義務。
民事訴訟法第277條規定「當事人主張有利於己之事實者，就其
  事實有舉證之責任。但法律別有規定，或依其情形顯失公平者
  ，不在此限」；民法第528條規定「稱委任者，謂當事人約定
  ，一方委託他方處理事務，他方允為處理之契約」，第548條
  第1項規定「受任人應受報酬者，除契約另有訂定外，非於委
  任關係終止及為明確報告顛末後，不得請求給付」。經查：原
  告主張之事實，業據其提出形式上為被告不爭執之系爭契約、
  給付報酬催告信函及回執、中誠公司名片、原告職員鍾睿倫與
  被告法定代理人劉金湘對話紀錄、帶鋸機照片為證。被告雖辯
  稱，原告未依系爭契約之約定提出給付，並完成受任之事務，
  然依上開對話紀錄，兩造迄109年10月30日止，被告未曾向原
  告主張其受任之事務有何未完成之情形，至109年12月29日始
  抗辯報酬之給付義務，而原告提出之其餘證據，亦未見原告有
  何未完成情事，被告就其所辯未舉證證明，自非可採，堪信原
  告之主張為真。從而原告依系爭契約之法律關係，請求被告給
  付50萬元，及自支付命令送達翌日即110年3月20日起至清償日
  止，按年息5％計算之利息，為有理由，應予准許。
本件係適用簡易程序所為被告敗訴之判決，就原告勝訴部分，
  應依職權宣告假執行，並依職權確定訴訟費用額為5,400元（
  第一審裁判費），命被告負擔。
本件判決事證已臻明確，兩造其餘主張及舉證，核與判決結果
  無影響，不另論述。
中　　華　　民　　國　　111 　年　　1 　　月　　19　　日
                  彰化簡易庭  法    官  廖政勝
以上正本係照原本作成。
如不服本判決，應於判決送達後20日內，向本院提出上訴狀，並
按應送達於他造之人數提出繕本或影本，及繳納第二審裁判費。
中　　華　　民　　國　　111 　年　　1 　　月　　19　　日
                              書 記 官  梁高賓